

Information

Name: Nguyen Duc Binh

Date of Birth: 29st Aug 2002

Address : Van Phuc, Ha Dong Ha Noi 10000

Contact

Phone: +84 922 818 727

Email:

Binhndhe161032@gmail.com

Website: https://binh-six.vercel.app/

Skills

HTML5 & CSS3

JavaScript

React

Node.Js

Django

Python

SQL

UI, UX Design

• • •

Personal Skills

Creative

Teamwork

Innovative

Organization

Communication

Nguyen Duc Binh

Web Developer

Experience Summary

Là một kỹ sư dữ liệu và phát triển web có đam mê giải quyết các vấn đề thực tiễn thông qua công nghệ. Với nền tảng vững chắc trong phân tích dữ liệu, lập trình Python, và các công cụ học máy, tôi đã xây dựng các giải pháp giúp tối ưu hóa quy trình kinh doanh và ra quyết định dựa trên dữ liệu. Đồng thời, kinh nghiệm phát triển web của tôi (sử dựng HTML, CSS, JavaScript, và framework như React, Django) cho phép tôi tạo ra các ứng dựng hiện đại và tối ưu hóa trải nghiệm người dùng. Tôi luôn khao khát học hỏi và sẵn sàng đón nhận các thử thách mới trong việc kết hợp dữ liệu và công nghệ để tạo ra giá trị thực tiễn.

Education

2020-2024 | FPT University Bằng Cử nhân kỹ thuật phần mềm

Experience

2020-2024 | FPT UNIVERSITY

Vi trí: Sinh Viên

Là sinh viên ngành An toàn thông tin của Đại học FPT.

2021-2022 | FPT SOFTWARE

Vị trí: Nhân Viên IT

Là nhân viên IT tại công ty FPT Software, với kinh nghiệm làm việc và học tập trong lĩnh vực JavaWeb, cùng các ngôn ngữ frontend cơ bản và nâng cao.

2024-Now | FPT MSE

Vị trí: Sinh Viên Cao Học

Đang học tập tại trương trình thạc sĩ kỹ thuật phần mềm của FPT liên quan tới Bigdata, ML, AI, Python engineer,...